臺灣高等法院刑事判決　　　　　　　　　　　　　　九十一年度上易字第一二四號
　　上　訴　人
　　即　被　告　甲○○
右上訴人因傷害案件，不服臺灣臺北地方法院九十年度易字第六○一號，中華民國九
十年十一月二十九日第一審判決（起訴案號：臺灣臺北地方法院檢察署八十九年度偵
字第二三三七九號）提起上訴，本院判決如左：
    主  文
上訴駁回。
    事  實
一、甲○○之夫張志輝因經營卓亞設計工程有限公司，而積欠乙○○、陳廣正貨款，
    履經催討未果，乙○○、陳廣正遂相約於民國八十九年九月十三日二十時許，至
    臺北市○○街一二○巷一六一號二樓張志輝住處討債，適張志輝不在家，二人則
    在上址門口樓梯間等候，約經過三十餘分後，見甲○○自外回家，乙○○即要求
    入屋內談還款事務，但為甲○○所拒，二人即在樓梯間發生爭執，甲○○為不讓
    乙○○進入屋內，竟出於傷害之故意，與之拉扯推打，造成乙○○上下唇瘀傷各
    零點伍乘零點伍公分之傷害。
二、案經乙○○訴由台灣台北地方法院檢察署檢察官偵查起訴。
    理  由
一、訊據被告甲○○坦承有於右揭時、地與告訴人乙○○推來推去，惟矢口否認有為
    右揭傷害犯行，辯稱：其未毆打乙○○，因當時天色很暗，伊要關鐵門，她硬要
    進來，伊不讓她進來，就推她身體，且伊手中抱著小孩，不可能打人，又陳廣正
    與她是同夥，其證詞不可採云云。經查，被告右揭傷害犯行，業經告訴人乙○○
    於偵查、原審指述明確，並有在場之證人陳廣正於偵查中及原審調查中之結證明
    確，復有告訴人所提出之台北市立仁愛醫院驗傷診斷書可稽。況被告於偵查中供
    承：「我抱著小孩想關鐵門，和他發生拉扯」等語（見八十九年他字第三九二七
    號卷第十頁反面），原審復供稱：「我一手抱小孩，我一手開鐵門，後來乙○○
    要進來，我用另一手推他，結果在推擠中，小孩掉下來，在地上哭」、「我要關
    鐵門，結果他們不讓我關，我們就推來推去」、「當時天色很暗，可能我們推來
    推去，可能有受傷」等語（見原審卷第六八、六九頁筆錄），於本院亦供承有與
    告訴人推來推去，推告訴人之身體等語（見本院九十一年二月二十五日筆錄），
    依被告上開陳述，其在推擠告訴人時，手上之小孩應已經掉在地上，故其在推擠
    中，手中已經未抱有小孩，自有可能出手推打告訴人，所辯不可能打告訴人云云
    ，要係事後卸責之詞，難以採信。又證人陳廣正與乙○○並不認識，僅係同為債
    權人至被告住處討債，復於偵查中及原審均具結後作證，茍有偽證，依法應負偽
    證罪責，其證詞自堪採用。至被告請求傳訊其女張寧（年僅八歲）、到場處理之
    警員吳明松、鄭銘慶作證，經查，據被告於原審供稱：張寧只有看到我們推來推
    去，他當時坐在客廳裡面，走廊上很暗，外面的事情，因為很暗，他不可能看到
    等語（見原審卷第六九頁筆錄），且被告女兒，年僅八歲，證詞易受他人影響，
    而到場處理之警員亦係在本件發生後始到場處理，未親見本案事實，故均無傳訊
    之必要，事證已經明確，被告犯行足勘認定，應依法論科。
二、核被告甲○○所為，係犯刑法第二百七十七條第一項之傷害罪。原審適用刑法第
    二百七十七條第一項、第四十一條第一項，罰金罰鍰提高標準條例第一條前段、
    第二條規定，審酌被告前無犯罪前科，犯罪之動機係為阻止其夫之債權人進入家
    門討債，一時情急打傷告訴人，及告訴人受傷害之程度，被告犯罪後之態度等一
    切情狀，量處拘役二十日，並諭知易科罰金之折算標準，其認事用法均無不合，
    量刑尚稱允適，被告上訴意旨仍否認犯罪，為無理由，其上訴應予駁回。據上論
    斷，應依刑事訴訟法第三百六十八條，判決如主文。
本案經檢察官李進誠到庭執行職務。
中      華      民      國      九十一      年      三    月  二十六    日
                              臺灣高等法院刑事第十三庭
                                  審判長法  官  蔡    燉
                                        法  官  鄧  振  球
                                        法  官  李  春  地
右正本證明與原本無異。
不得上訴。
                                        書記官  柳  秋  月
中    華    民    國     九十一   年        三      月       二十七     日
附錄本判決論罪科刑法條：
刑法第二百七十七條第一項
傷害人之身體或健康者，處三年以下有期徒刑、拘役或一千元以下罰金。
